【裁判字號】    92,交易,23
【裁判日期】    920328
【裁判案由】    過失傷害
【裁判全文】
臺灣板橋地方法院刑事判決                          九十二年度交易字第二三號
    公  訴  人  臺灣板橋地方法院檢察署檢察官
    被      告  丙○○
右列被告因過失傷害案件，經檢察官提起公訴（九十一年度偵字第一九四九八號），
本院判決如左：
    主  文
丙○○從事業務之人，因業務上之過失傷害人，處有期徒刑肆月，如易科罰金，以
佰元折算壹日。
    事  實
一、丙○○受僱於甲○○，負責駕駛小貨車載送甲○○因經營乾洗衣業務所需收取或
    交付之衣物，為從事以駕駛小貨車為業務之人，於民國九十一年五月二十日上午
    九時五十分許，駕駛車牌號碼ＥＪ─五六六二號自用小貨車執行業務載送毛巾時
    ，沿台北縣新莊市○○路往三重市方向行駛，於行經景德路與瓊泰路交岔路口時
    （景德路為支線道，瓊泰路為幹線道），本應注意汽車行駛至閃光號誌之交岔路
    口，支線道車應暫停讓幹線道車先行，並應注意車前狀況，隨時採取必要安全措
    施，當時天候晴，路面乾燥無缺陷或障礙物，視距良好，依丙○○之智識程度及
    當時情況，均無不能注意之情事，竟疏未注意暫停，讓屬幹線道之瓊泰路上車輛
    先行，又未注意其左前方適有乙○○騎乘車牌號碼ＢＢＮ─０八二（起訴書誤載
    為ＢＢＮ─０八八二）號重型機車沿瓊泰路往環河路方向已行駛至上開交岔路口
    ，丙○○竟貿然穿越該交岔路口，致其所駕駛之上開小貨車右前方撞擊乙○○所
    騎乘之前揭機車右後車尾，乙○○因此倒地昏迷而受有外傷性腦出血、腦脊髓液
    鼻漏等傷害；丙○○肇事後即報案通知救護車將乙○○送醫急救，丙○○並留在
    現場等候前來處理之警員，而於犯罪未發覺之前即向前來處理之警員自首上情並
    接受裁判。
二、案經乙○○訴請臺北縣政府警察局新莊分局移送臺灣板橋地方法院檢察署檢察官
    偵查起訴。
    理  由
一、右揭事實，業據被告丙○○於本院審理時坦承不諱，核與告訴人乙○○於偵審中
    指訴之情節相符，復有道路交通事故調查報告表一紙、肇事現場及車輛照片影本
    共十二張附卷可稽。按駕駛人應注意車前狀況，並隨時採取必要安全措施；且汽
    車行駛至閃光號誌之交岔路口，支線道車應暫停讓幹線道車先行；道路交通安全
    規則第九十四條第三項、第一百零二條第一項第一款及第二款分別定有明文。被
    告駕車本應注意上開規定，且依附卷道路交通事故調查報告表記載，本件肇事當
    時天候晴，路面乾燥無缺陷或障礙物，視距良好，依被告之智識程度及當時情形
    ，均無不能注意之情事，被告疏未注意暫停，讓屬幹線道之瓊泰路上車輛先行，
    又未注意其左前方適有乙○○騎乘上開機車沿瓊泰路往環河路方向已行駛至上開
    交岔路口，被告竟貿然穿越該交岔路口，被告之駕車行為顯有過失；本件車禍經
    台灣省台北縣區車輛行車事故鑑定委員會鑑定結果，亦認定被告駕駛自用小貨車
    行經閃光號誌路口，支線道未讓幹道即將通過路口之車輛先行為肇事原因，而乙○○駕駛重型機車則無肇事因素，有該委員會九十一年十一月四日北鑑字第九一
    一三二八號函所附鑑定意見書一份在卷可參。又被害人乙○○因遭被告駕車撞擊
    後即送醫治療，經診斷結果其受有外傷性腦出血、腦脊髓液鼻漏等傷害，有長庚
    紀念醫院診斷證明書一份附卷可憑，是被害人乙○○所受上開傷勢與被告之過失
    行為間，具有相當因果關係。綜上所述，本案事證明確，被告之犯行實堪認定。
二、被告丙○○受僱於甲○○，負責駕駛小貨車載送甲○○因經營乾洗衣業務所需收
  取或交付之衣物，為從事以駕駛小貨車為業務之人，其因業務上駕車過失撞傷乙○○之行為，係犯刑法第二百八十四條第二項前段之業務過失傷害罪。又，告訴
    人乙○○於本院敘明伊遭撞擊後即昏迷，並非伊報案等情，堪認被告陳稱本件肇
    事後係伊報案並等候救護車及警員前來處理乙節應堪採信，被告肇事後即報案通
    知救護車將乙○○送醫治療，並留在現場等候前來處理之警員，而於犯罪未發覺
    之前即向前來處理之警員自首上情並接受裁判，合於自首之要件，應依刑法第六
    十二條前段規定減輕其刑。爰審酌被告駕車過失之程度，乙○○所受傷勢非輕（
    依上開診斷證明書之記載，乙○○自九十一年五月二十一日至馬偕醫院住院治療
    ，迄同年六月七日始出院，繼續門診追蹤），被告犯後已於本院審理時坦承犯行
    ，惟迄未賠償被害人所受損害等一切情狀，量處如主文所示之刑，並諭知易科罰
    金之折算標準。
據上論斷，應依刑事訴訟法第二百九十九條第一項前段，刑法第二百八十四條第二項
前段、第四十一條第一項前段、第六十二條前段，罰金罰鍰提高標準條例第一條前段
、第二條，判決如主文。
本案經檢察官謝岳龍到庭執行職務。
中      華      民      國      九十二      年    三    月    二十八    日
                              臺灣板橋地方法院交通法庭
                                  法  官  樊  季  康
右正本證明與原本無異
如不服本判決應於送達後十日內向本院提出上訴狀
                                  書記官  馬  秀  芳
中      華      民      國      九十二      年    三    月    二十八    日
附錄本案論罪科刑法條全文：
刑法第二百八十四條
因過失傷害人者，處六月以下有期徒刑、拘役或五百元以下罰金。致重傷者，處一年
以下有期徒刑、拘役或五百元下罰金。
從事業務之人，因業務上之過失傷害人者，處一年以下有期徒刑、拘役或一千元以下
罰金。致重傷者，處三年以下有期徒刑、拘役或二千元以下罰金。


司法院資訊處製作；財團法人民間司法改革基金會備份。
